臺灣新竹地方法院刑事宣示判決筆錄
                                      110年度訴字第445號
公  訴  人  臺灣新竹地方檢察署檢察官
被      告  趙珩榮



            陳弘哲



            陳耘漀



上列被告因妨害秩序案件，經檢察官提起公訴（109 年度偵字第
13834號）後，聲請本院改依協商程序而為判決，本院於中華民
國110年10月13日下午2時29分在本院刑事第三法庭宣示判決，出
席職員如下：
                                          法  官  潘韋廷
                                          書記官  彭筠凱
法官起立朗讀判決主文、犯罪事實要旨、處罰條文，附記事項，
及告以上訴限制、期間並提出上訴狀之法院，且諭知記載其內容
：
一、主  文： 
（一）趙珩榮犯在公共場所聚集三人以上首謀及下手實施強暴罪
　　  ，累犯，處有期徒刑陸月，如易科罰金，以新臺幣壹仟元
　    折算壹日。
（二）陳弘哲犯在公共場所聚集三人以上下手實施強暴罪，處有
      期徒刑陸月，如易科罰金，以新臺幣壹仟元折算壹日。　
（三）陳耘漀犯在公共場所聚集三人以上下手實施強暴罪，處有
　　  期徒刑陸月，如易科罰金，以新臺幣壹仟元折算壹日。
二、犯罪事實要旨：
（一）趙珩榮前因違反毒品危害防制條例案件，經本院以105年
      度簡上字第81號判決各判處有期徒刑5月、5月，定應執行
      有期徒刑8月，並宣告附負擔之緩刑2年確定，嗣該緩刑宣
      告經本院以108年度撤緩字第7號裁定撤銷確定，而於民國
      108年6月23日入監執行後，於同年月25日改易科罰金執行
      完畢出監；復因違反毒品危害防制條例案件，經本院以10
      7年度竹簡字第736號判決判處有期徒刑2月確定，並於108
      年3月18日易科罰金執行完畢；再因公共危險案件，經本
      院以108年度竹交簡字第213號判決判處有期徒刑3 月確定
　　　，於108年11月18日入監執行後，嗣於同年12月13日改易
      科罰金執行完畢出監（均構成累犯）。　
（二）趙珩榮於109 年10月16日夜間，透過通訊軟體Facebook M
      essenger與余邦群以文字對話及以語音通話時，因故發生
      爭執而心生不滿，2人乃相約見面商談、理論，趙珩榮因
      此得悉余邦群位於新竹市○區○○○○街00號之住處地址，旋
      即首謀而基於在公共場所聚集三人以上施強暴之犯意，偕
      同當時在旁之陳弘哲，並以電話聯繫陳弘哲之胞弟陳耘漀
      及其他姓名年籍均不詳之成年男子6人前往集結會合，陳
      弘哲、陳耘漀及身分不詳之成年男子6人即共同與趙珩榮
      基於在公共場所聚集三人以上施強暴之犯意聯絡，於109
      年10月17日凌晨1時51分至58分間，陸續抵達余邦群上址
      住處樓下及附近巷口，趙珩榮、陳弘哲及陳耘漀待余邦群
      下樓交談後因雙方一言不合即徒手推擠、毆打余邦群（其
      等所涉共同傷害罪嫌部分，業據余邦群撤回告訴，另經檢
      察官為不起訴處分），余邦群因不堪遭毆旋往巷口方向逃
      逸，趙珩榮、陳弘哲及陳耘漀隨即自後追打余邦群，另名
      身分不詳之成年男子見狀亦上前追趕，其等追至巷口處時
      再有1名身分不詳之成年男子朝余邦群丟擲物品並加入追
      逐行列，其餘人等見之亦先後分別追打余邦群，實已造成
      公眾或他人之危害及恐懼不安。嗣趙珩榮、陳弘哲、陳耘
      漀及身分不詳之成年男子6人再返回余邦群上址住處巷內
      集合後，始行離去，並經余邦群報警處理，而循線查悉上
      情。　　　　　　   
三、處罰條文：
    刑法第150條第1項後段。　　
四、附記事項：
　　被告趙珩榮有犯罪事實要旨欄二、（一）所示各該有期徒刑
    執行完畢之紀錄，有其之臺灣高等法院被告前案紀錄表1 份
    在卷可稽，其於該等徒刑執行完畢5年內，故意再犯本件有
    期徒刑以上之罪，雖屬刑法第47條第1項規定之累犯，惟檢
    察官參酌司法院大法官釋字第775 號解釋意旨，認被告趙珩
    榮構成累犯之前罪為毒品及公共危險案件，核與本案罪質不
    同，而與之達成不依前開規定加重其法定最低本刑之協商合
    意（見本院卷第62頁），附此敘明。　　
五、協商判決除有刑事訴訟法第455條之4第1項第1款於本訊問程
    序終結前，被告撤銷協商合意或檢察官撤回協商聲請者；第
    2款被告協商之意思非出於自由意志者；第4款被告所犯之罪
    非第455條之2第1項所定得以協商判決者；第6款被告有其他
    較重之裁判上一罪之犯罪事實者；第7 款法院認應諭知免刑
    或免訴、不受理者情形之一，及違反同條第2 項「法院應於
    協商合意範圍內為判決；法院為協商判決所科之刑，以宣告
    緩刑或2 年以下有期徒刑、拘役或罰金為限」之規定者外，
    檢察官與被告均不得上訴。
六、如有前項得上訴之情形，得自收受宣示判決筆錄送達之日起
    20日內，向本院提出上訴書狀，上訴於第二審法院。
本案經檢察官葉子誠提起公訴，檢察官陳中順到庭執行職務。
中    華    民    國   110    年    10    月    13    日
                       刑事第八庭  書  記  官  彭筠凱  
                                   法      官  潘韋廷
以上正本證明與原本無異。
中　　華　　民　　國　　110 　年　　10　　月　　13　　日
                                   書  記  官  彭筠凱
附錄本案論罪科刑法條：
刑法第150條
在公共場所或公眾得出入之場所聚集三人以上，施強暴脅迫者，
在場助勢之人，處1 年以下有期徒刑、拘役或10萬元以下罰金；
首謀及下手實施者，處6 月以上5 年以下有期徒刑。
犯前項之罪，而有下列情形之一者，得加重其刑至二分之一：
一、意圖供行使之用而攜帶兇器或其他危險物品犯之。
二、因而致生公眾或交通往來之危險。